臺灣高等法院交通事件裁定　　　　　　 94年度交抗字第876號
抗　告　人
即受處分人　甲○○
上列抗告人因違反道路交通管理處罰條例案件，不服臺灣板橋地
方法院，中華民國94年10月20日所為裁定（94年度交聲字第856
號），提起抗告，本院裁定如下：
    主  文
抗告駁回。
    理  由
一、按汽車指在道路上不依軌道或電力架線而以原動機行駛之車
    輛（包括機器腳踏車），道路交通安全規則第二條第一項第
    一款定有明文。又，汽車駕駛人，駕駛汽車經測試檢定有酒
    精濃度超過規定標準者，處新臺幣（下同）一萬五千元以上
    六萬元以下罰鍰，並當場移置保管其車輛及吊扣其駕駛執照
    一年，道路交通管理處罰條例第三十五條第一項第一款亦有
    明文。
二、經查，抗告人即受處分人甲○○於民國（下同）94年4月10
    日上午2時50分許，酒後騎乘車號F5E-053號重型機車，行經
    臺北縣鶯歌鎮○○路與育英街口時，為執行超商防搶勤務之
    臺北縣政府警察局三峽分局鶯歌分駐所警員攔停酒測，因酒
    測結果超過標準值，經警以受處分人違反道路交通管理處罰
    條例第35條第1項第1款酒後駕車規定掣單舉發，有臺北縣政
    府警察局C00000000號舉發違反道路交通管理事件通知單1紙
    在卷可稽（見原審卷第12頁）。
三、抗告人聲明異議意旨雖辯稱：伊於該日上午2時50分許準備
    離開現場時，發覺原南雅路與育英街口之警車向伊方向快速
    駛來，當時伊適將機車鑰匙插入上開機車內，並無逃離行為
    ，且該機車亦尚未起動，即由警員下車盤查，並呼叫警力到
    場，對伊進行酒測云云。惟查：
  (一)證人即當時舉發警員張展豐於原審調查時到庭結證稱：當天
    在那個時段，被舉發人與他朋友各騎一台機車，在行進中被
    我同事攔下，我同事當時在執行超商防搶勤務；... 在現場
    攔停時候有對被舉發人實施酒測，發現他們超過0.25標準值
    ，所以連車帶回派出所等語（見原審卷第17頁、第18頁）。
    且受處分人為警攔檢後，經施以呼氣酒精濃度測試，測得其
    吐氣所含酒精濃度為每公升0.37毫克，有交通部公路總局臺
    北區監理所94年9月27日北監營字第0949004008號函及所附
    酒精濃度檢測單一紙附卷足稽（見原審卷第30頁、第31頁）
    。
  (二)按交通警員掣單舉發違反道路交通管理處罰條例所列之違規
    事實，本質上為行政處分，係公務員基於職務上權力，依法
    就特定之具體事件所為具有公法上效果之單方行政行為，基
    於公務員為公法上行為具有公信力之原則，該行政處分當可
    被推定為真正，其據以依法處分之事實認定亦為真正無誤，
    此與民事訴訟法第355條第1項規定：「文書依其程式及意旨
    得認作公文書者，推定其為真正」之情形相同。本此公信原
    則，乃立法者賦予行政機關制定違反道路交通管理事件統一
    裁罰基準及處理細則，使勤務警員得當機處分，以達其維護
    交通秩序、安全之行政目的。反之，若謂公務員一切行政行
    為均需預留證據以證其實，則國家行政勢必窒礙難行。次查
    ，證人張展豐係執行公權力之員警，與受處分人又無宿怨，
    果非確然有此事實，當無干冒偽證罪責曲詞陷害受處分人之
    理；前開證人張展豐之證言應屬可信。
  (三)本件事證明確，受處分人於本案舉發地，有酒後騎車之行為
    ，已可認定。
四、原處分機關依道路交通管理處罰條例第35條第1項第1款及違
    反道路交通管理事件統一裁罰基準表規定，裁處受處分人一
    萬五千元，並吊扣駕駛執照12個月，核無不當；原審駁回抗
    告人之聲明異議，於法亦無不合。
五、抗告意旨仍執前詞以：證人即當時舉發之員警所為舉發說明
    與事實不符云云；指摘原裁定不當，並無理由，應予駁回。
六、據上論結，應依道路交通案件處理辦法第26條，刑事訴訟法
    第412條，裁定如主文
中　　華　　民　　國　　94　　年　　11　　月　　30　　日
                  刑事第十三庭  審判長法　官  劉景星
　　　　　　　　　　　　　　　　      法  官  陳志洋
　　　　　　　　　　　　　　　　      法  官  陳博志
以上正本證明與原本無異。
不得再抗告。
                                      書記官  游桂
中　　華　　民　　國　　94　　年　　12　　月　　6 　　日
